臺灣彰化地方法院刑事判決
111年度交易字第122號
公  訴  人  臺灣彰化地方檢察署檢察官  
被      告  李學霖


上列被告因公共危險案件，經檢察官提起公訴（110年度偵字第1
5294號），本院判決如下：
    主    文
李學霖犯不能安全駕駛動力交通工具罪，處有期徒刑參月，如易
科罰金，以新臺幣壹仟元折算壹日。
    犯罪事實
一、李學霖前有2次酒後駕車公共危險之前科（均未構成累犯）
    。詎猶不知悔改，復於民國(下同)110年12月5日下午3時許
    起至同日下午4時許止，在彰化縣竹塘鄉某處友人家中飲用
    葡萄酒後，竟仍基於酒後駕車之犯意，自該處騎乘車牌號碼
    000-0000號普通重型機車上路。嗣於同日下午4時55分許，
    行經彰化縣二林鎮二溪路與仁愛路交岔路口，因未戴口罩為
    警攔檢，並對其施以吐氣酒精測試，測得其吐氣中之酒精濃
    度為每公升0.55毫克。
二、案經彰化縣警察局芳苑分局報告臺灣彰化地方檢察署偵查起
    訴。
    理    由
一、以下本案所引用被告以外之人於審判外之言詞或書面陳述，
    而不符合刑事訴訟法第159條之1至第159條之4之規定者，均
    經本院於審理時當庭直接提示而為合法之調查，檢察官及被
    告均不爭執其證據能力，本院審酌前開證據作成或取得之情
    況，並無非法或不當取證之情事，亦無顯不可信之狀況，故
    認為適當而均得作為證據。是前開證據，依刑事訴訟法第15
    9條之5之規定，皆具有證據能力，先予敘明。
二、上開犯罪事實，業據被告李學霖於警詢、偵訊及本院審理中
    均坦承不諱，復有彰化縣警察局公共危險案當事人酒精測定
    紀錄表、財團法人工業技術研究院呼氣酒精測試器檢定合格
    證書、彰化縣○○○○○○○道路○○○○○○○○○○○號查詢機車駕駛人、
    車輛詳細資料報表等附卷可佐，足認被告任意性自白與事實
    相符。從而，本案事證明確，被告犯行，堪以認定，應予依
    法論科。
三、論罪科刑
  ㈠按行為後法律有變更者，適用行為時之法律。但行為後之法
    律有利於行為人者，適用最有利於行為人之法律，刑法第2 
    條第1項定有明文。經查，本件被告行為後，刑法第185條之
    3第1項第1款規定業於111年1月28日修正公布、同年月30日
    施行，修正前該條款規定：「駕駛動力交通工具而有下列情
    形之一者，處2年以下有期徒刑，得併科20萬元以下罰金：
    一、吐氣所含酒精濃度達每公升0.25毫克或血液中酒精濃度
    達百分之0.05以上」，修正後則規定：「駕駛動力交通工具
    而有下列情形之一者，處3年以下有期徒刑，得併科30萬元
    以下罰金：一、吐氣所含酒精濃度達每公升0.25毫克或血液
    中酒精濃度達百分之0.05以上」，修正後規定之法定刑提高
    為3年以下有期徒刑、得併科新臺幣30萬元，經比較新舊法
    之結果，修正後之規定並未較有利於被告，應依刑法第2條
    第1項前段規定，適用行為時即修正前之刑法第185條之3第1
    項第1款規定論處。是核被告所為，係犯修正前刑法第185條
    之3第1項第1款不能安全駕駛動力交通工具罪。
  ㈡爰審酌被告前已有2次酒駕紀錄，①於99年間，經臺灣彰化地
    方法院檢察署檢察官99年速偵字第24號緩起訴處分確定（駕
    駛普通重型機車，酒後呼氣酒精濃度每公升0.87毫克）；②
    又於103年間，經本院以103年度交簡字第1322號簡易判決處
    有期徒刑2月，併科罰金新臺幣2萬元確定（駕駛自用小客車
    ，酒後呼氣酒精濃度每公升0.39毫克），此有上開緩起訴處
    分書、判決書及臺灣高等法院被告前案紀錄表在卷可憑，雖
    不構成累犯，但可為被告素行之參考，被告未記取教訓，罔
    顧政府宣導酒後禁止駕車，仍於飲酒後，已達不能安全駕駛
    程度，貿然駕駛普通重型機車上路，罔顧其他用路人之安全
    。惟念其犯罪後已於偵審中均坦承犯行，態度尚可，並兼衡
    本件吐氣所含酒精濃度達0.55MG/L，已超出標準許多，但酒
    後騎機車對公眾的危險，仍低於開車的危險程度，及檢察官
    量刑意見等一切情狀，量處如主文所示之刑，並諭知易科罰
    金之標準，以資懲儆。
據上論斷，應依刑事訴訟法第299條第1項前段，刑法第2條、修
正前第185條之3第1項第1款、第41條第1項前段、刑法施行法第1
條之1第1項，判決如主文。
本案經檢察官吳怡盈提起公訴，檢察官陳昭蓉到庭執行職務。
中    華    民    國   111    年     3    月    30    日
                       刑事第二庭  法  官   葉明松
以上正本證明與原本無異。
如不服本判決應於收受判決後20日內向本院提出上訴書狀，並應
敘述具體理由；其未敘述上訴理由者，應於上訴期間屆滿後20日
內向本院補提理由書（均須按他造當事人之人數附繕本）「切勿
逕送上級法院」。
中    華    民    國   111    年     3    月    30    日
                                   書記官   蔡雲璽

附錄本案論罪科刑法條：
（修正前）中華民國刑法第185條之3
駕駛動力交通工具而有下列情形之一者，處 2 年以下有期徒刑
，得併科 20 萬元以下罰金：
一、吐氣所含酒精濃度達每公升零點二五毫克或血液中酒精濃度
    達百分之零點零五以上。
二、有前款以外之其他情事足認服用酒類或其他相類之物，致不
    能安全駕駛。
三、服用毒品、麻醉藥品或其他相類之物，致不能安全駕駛。
因而致人於死者，處 3 年以上 10 年以下有期徒刑；致重傷者
，處 1 年以上 7 年以下有期徒刑。